zh-TW: 籠型: 全籠; 半籠; 防滾架; 其他
es: Tipo de jaula: Jaula completa; Media jaula; Barra antivuelco; Otros
bg-BG: Тип клетка: Пълна клетка; Половин клетка; Ролбар; Други
pt-BR: Tipo de gaiola: Full cage; Meia gaiola; Roll cage; Outro
hr-HR: Vrsta kaveza: Puni kavez; Polukavez; Zaštitni kavez; Ostalo
sl-SI: Vrsta kletke: Polna kletka; Polkletka; Palica; Drugo
fi: Häkkityyppi: Täysi kehikko; Puolihäkki; Turvakaari; Muu
lt-LT: Rėmo tipas: Pilnai dengiantis rėmas; Dalį dengiantis rėmas; Rėmas su voleliu; Kita
en: Cage type: Full cage; Half-cage; Roll bar; Other
ko: 케이지 유형: 풀 케이지; 하프 케이지; 롤 바; 기타
zh-CN: 护框类型: 全身笼; 半笼式; 防滚杆; 其他
da: Burtype: Fuldt bur; Halvt bur; Rullebur; Andet
sk-SK: Typ klietky: Plná konštrukcia; Polovičná konštrukcia; Priečny stabilizátor; Iné
pl: Typ klatki: Pełna klatka; Półklatka; Pałąk bezpieczeństwa; Inne
nb: Burtype: Fullt bur; Halvt bur; Sikkerhetsbur; Annet
th: ประเภทกรง: โครงแบบเต็มคัน; โครงแบบครึ่งคัน; โครงแบบโรลบาร์; อื่นๆ
ru: Тип каркаса: Полноразмерная клетка; Полуклетка; Рулонная штанга; Другое
hu: Ketrec típusa: Teljes ketrec; Félketrec; Görgős rúd; Egyéb
cs: Typ klece: Kompletní klec; Poloviční klec; Příčný stabilizátor; Jiné
fr: Type de cage: Cage pleine; Demi-cage; Arceau de sécurité; Autre
nl: Kooitype: Volledige kooi; Halve kooi; Rolbeugel; Andere
el: Τύπος κλωβού: Πλήρες κουβούκλιο; Μισό κουβούκλιο; Ράβδος προστασίας; Άλλο
ja: ケージの種類: フルケージ; ハーフケージ; ロールバー; その他
tr: Kafes Tipi: Tam kafes; Yarım kafes; Denge çubuğu; Diğer
vi: Loại khung: Toàn lồng; Dạng nửa khung; Thanh cuộn; Khác
sv: Burtyp: Hel bur; Halvbur; Rullbur; Övrigt
it: Tipo di gabbia: Gabbia piena; Mezza gabbia; Roll bar; Altro
ro-RO: Tip cabină: Cușcă întreagă; Jumătate de cușcă; Grindă de întărire a plafonului caroseriei; Altele
pt-PT: Tipo de gaiola: Gaiola completa; Meia gaiola; Barra de proteção; Outro
de: Käfigtyp: Voller Käfig; Halbkäfig; Überrollbügel; Sonstiges